# 陈老师，关于净额开票问题

提问人：liandlh 时间：2016-11-18 16:11:51
陈老师，还有一个问题想请教一下您。两家企业有互相收取对方电费，但是最后是一家企业以差额来开发票确认收入，另外一家就不做收入。请问这样处理是不是有问题？我觉得是少计收入少交税了

回答人：chenyiwei
从会计角度，应对照收入确认和计量应采用“总额法”还是“净额法”的相关规定处理。本版面上对此问题已有很多讨论，你可以搜索一下看看。